【裁判字號】    88,交聲,563
【裁判日期】    891006
【裁判案由】    違反道路交通管理處罰條例聲明異議
【裁判全文】
臺灣臺北地方法院交通事件裁定                    八十八年度交聲字第五六三號
    異  議  人  即
    受  處  分  人  甲○○
右列受處分人因違反道路交通管理處罰條例案件，經於台北市交通裁決所中華民國八
十八年十月六日所為之處分（原處分案號：北市交裁車字第二二─00000000
0號），聲明異議，本院裁定如左：
    主      文
異議駁回。
    理      由
一、按道路交通管理處罰條例所稱之汽車，依該例第三條第八款規定包括機器腳踏車
    ，再汽車駕駛人停車時間位置、方式、車種不依規定者，處新台幣（下同）六百
    二以上一千二百元以下罰鍰，道路交通管理處罰條例第五十六條第一項第九款定
    有明文。
二、本件受處分人即異議人甲○○於八十八年七月二十三日下午四時五分許，駕駛Ａ
    ＬＹ─六四八號重型機車，在臺北市○○○路○段十號前停車離去，而為台北市
    停車管理處以拍照之方式採證，並以受處分人有違反前揭道路交通管理處罰條例
    第五十六條第一項第九款規定之行為製單舉發。嗣受處分人向原處分機關申訴，
    經原處分機關請舉發單位調查結果，仍認受處分人有前開違規行為，原處分機關
    乃於八十八年十月六日依道路交通管理處罰條例第五十六條第一項第九款規定裁
    處罰鍰六百元。
三、受處分人聲明異議意旨則略以：系爭路段之禁示停車標誌係置於重慶北路一段十
    八號前入口，距離伊停車遭舉發即重慶北路一段十號前有二十三公尺，且該禁止
    停車標誌自無從窺見，且另一面禁止停車標誌係置於長安西路口六十二號前，伊
    無法得知，以致無法遵從標誌指示云云，並提出照片五幀。惟查：重慶北路（市
    ○○道起，北至南京西路）為台北市政府交通局實施造街計劃規劃路段，其人行
    道一律不得停放機車，且該路段、路口均設有禁停標誌讓駕駛人遵行，有卷附臺
    北市停車管理處八十八年九月八日北市停四字第八八六三七四六九○○號函可稽
    ，而受處分人違規停車地點即台北市○○○路○段十號前之人行道，係位於上述
    台北市○○○街計劃規劃路段，且自臺北市停車管理處北市停四字第八八六四七
    四一○○○號函所附照片以觀，受處分人違規停放之位置前即有「機車停車格」
    供機車停放，受處分人竟不依規定停放機車，徒辯稱標示不明情事，尚難認其辯
    解為採，本件事證明確，受處分人之違規行為堪以認定。
四、綜上所述，受處分人確有在如附表所示時間將其所有上開車號重型機車在上揭時
    地違規停車之行為，從而原處分機關依前揭道路交通管理處罰條例第五十六條第
    一項第九款規定就受處分人上開違規停車之行為，從輕裁處受處分人罰鍰六百元
    ，核無違誤，本件受處分人之異議為無理由，自將其異議駁回。
據上論斷，應依道路交通案件處理辦法第十九條，裁定如主文。
中      華      民      國      八十九      年     十     月     六     日
    臺灣臺北地方法院交通法庭
                                        法    官  林  政  憲
右正本證明與原本無異。
如不服本判決，應於判決送達後十日內，向本院提出上訴狀。
                                        書 記 官  江  虹  儀
中      華      民      國      八十九      年     十     月    十二    日


司法院資訊處製作；財團法人民間司法改革基金會備份。
